臺灣士林地方法院刑事判決　　　　　　　94年度簡上字第30號
上　訴　人　臺灣士林地方法院檢察署檢察官
被　　　告　庚○○
上列上訴人因被告犯竊盜案件，不服本院士林簡易庭於中華民國
93年12月15日所為93年度士簡字第1574號第一審刑事簡易判決（
聲請簡易判決處刑案號：臺灣士林地方法院檢察署93年度偵字第
10061 號），提起上訴，暨聲請併案審理（併案案號：臺灣基隆
地方法院檢察署94年度速偵字第130 號、臺灣士林地方法院檢察
署94年度偵字第20號、第977 號、第1452號、第2349號），本院
改依通常程序為第一審判決如下：
    主  文
原判決撤銷。
庚○○連續竊盜，累犯，處有期徒刑壹年貳月。
    事  實
一、庚○○有多次違反麻醉藥品管理條例、竊盜前科，最近一次
    係於民國89年間因違反麻醉藥品管理條例案件，經本院89年
    度易字第133 號判處有期徒刑8 月確定，又於90年間因竊盜
    案件，經本院90年度易第133 號判處有期徒刑1 年2 月確定
    ，上開二案經合併接續執行於92年6 月9 日假釋縮刑期滿執
    行完畢。詎其仍不知悔悟，竟因失業在家，缺錢花用，乃基
    於意圖為自己不法之所有之竊盜概括犯意，93年10月5 日至
    94年2 月22日止，連續於附表所示時間、地點，徒手竊取其
    住家附近工地內承包廠商所有之如附表所示之施用材料，得
    手後，並將各該竊取所得財物以1 千至2 千元不等價錢轉賣
    予資源回收場，得款則購買香煙、毒品施用，嗣於附表所示
    時、地為警查獲，始知悉上情。
二、案經臺北縣政府警察局汐止分局報請臺灣士林地方法院檢察
    署檢察官偵查後聲請簡易判決處刑；暨臺北縣政府警察局汐
    止分局報請臺灣士林地方法院檢察署檢察官及基隆市警察局
    第三分局報請臺灣基隆地方法院檢察署檢察官移送併案審理
    。
    理  由
一、上揭犯罪事實，業據被告庚○○迭於警訊、偵查及本院調查
    、審理時坦承不諱，且經證人丙○○、乙○○、丁○○、李
    崑茂、己○○、簡碧皇、戊○○、甲○○分別證述在卷，並
    有被害人乙○○、丁○○、丙○○、戊○○、甲○○所簽立
    之贓物認領保管收據及各該竊案現場、贓物之照片在卷可稽
    ，足見被告自白核與事實相符，堪予採信。本件事證明確，
    被告犯行洵堪認定，應依法論科。
二、核被告庚○○之所為均係犯刑法第320 條第1 項之普通竊盜
    罪。被告先後7 次竊盜犯行，時間緊接，方法相似，觸犯構
    成要件相同之罪名，顯係基於概括犯意而為之，為連續犯，
    應依刑法第56條之規定論以一罪，並加重其刑。被告有如事
    實欄所列前科，經宣告有期徒刑並執行完畢等情，有臺灣高
    等法院被告全國前案紀錄表在卷可考，其於5 年內再犯本件
    有期徒刑以上之罪，為累犯，應依法遞加重其刑。又聲請簡
    易判決處刑書雖僅就被告如附表編號二、三所示之竊盜犯行
    聲請簡易判決處刑，而未就附表其餘編號所示竊盜犯行於聲
    請簡易判決處刑書敘及，然附表其餘編號所示竊盜犯行與前
    揭已聲請簡易判決處刑並論罪部分，具有連續犯之裁判上一
    罪關係，應為起訴效力所及，本院自應併予審究。原審對於
    被告予以論罪科刑，固非無見，惟查：如附表編號一及編號
    四至七所載之竊盜犯行，原審未及審酌，即有未合，檢察官
    上訴意旨執此指摘原判決不當，即屬有據，原判決既有上揭
    可議之處，自應由本院予以撤銷改判。爰審酌被告前有多項
    麻藥、竊盜前科，素行不佳，甫假釋期滿詎仍不知痛悟前非
    ，改過自新，再犯本件竊盜犯行，不法侵害他人財產法益，
    可見法治觀念甚薄，惡性非輕，惟念其所竊得財物金額不多
    ，犯後業已坦承所有犯行態度甚佳，並考量其犯罪動機、目
    的、手段、智識程度、生活狀況等一切情狀，量處如主文第
    2 項所示之刑，以資儆懲。
三、按檢察官聲請以簡易判決處刑之案件，經法院認為被告所犯
    之罪不合刑事訴訟法第449 條所定得以簡易判決處刑之案件
    者，應適用通常程序審判之，刑事訴訟法第452 條、第451
    條之1 第4 項但書第1 款分別定有明文。本院經審理後認被
    告應諭知如主文第2 項所示之刑，係屬刑事訴訟法第451 條
    之1 第4 項但書第1 款之情形，自應由本院依刑事訴訟法第
    455 條之1 第3 項之規定，準用同法第369 條第1 項前段之
    規定，將原判決撤銷，依同法第452 條之規定，逕依通常程
    序為第一審判決（法院辦理刑事訴訟簡易程序案件應行注意
    事項第14參照），併此敘明。
四、據上論斷，應依刑事訴訟法第455 條之1 第3 項、第369 條
    第1 項前段、第452 條、第299 條第1 項前段，刑法第56條
    、第320 條第1 項、第47條，罰金罰鍰提高標準條例第1 條
    前段，判決如主文。
本案經檢察官王碧霞到庭執行職務。
中　　華　　民　　國　　94　　年　　7 　　月　　1 　　日
                  刑事第七庭審判長法  官  王梅英
                                  法  官  楊得君
                                  法  官  王沛雷
以上正本證明與原本無異。
如不服本判決，應於判決送達後10日內，向本院提出上訴狀。
                                  書記官  詹志鵬
中　　華　　民　　國　　94　　年　　7 　　月　　1 　　日
附錄本案論罪科刑法條全文：
中華民國刑法第320 條第1 項：
  (普通竊盜罪、竊佔罪)
  意圖為自己或第3 人不法之所有，而竊取他人之動產者，為竊
  盜罪，處五年以下有期徒刑、拘役或五百元以下罰金。
附表：
 ┌──┬──────────┬───┬──────────┬──────────┬──────┐
 │編號│竊盜時間            │被害人│竊盜地點            │失竊財物（現金單位為│查獲經過    │
 │    │                    │      │                    │新臺幣）            │            │
 ├──┼──────────┼───┼──────────┼──────────┼──────┤
 │一  │93年10月5 日8 時許  │丙○○│臺北縣汐止市○○街10│制水閥1 個、鑄鐵管1 │經現場工人記│
 │    │                    │      │0 號台灣省自來水公司│支、鑄鐵接頭2 個、塑│下車號報警後│
 │    │                    │      │汐止營運所修漏工程工│膠水管2 支，價值約1 │，員警循線查│
 │    │                    │      │地                  │萬1千5百元          │得車主，並通│
 │    │                    │      │                    │                    │知庚○○到案│
 │    │                    │      │                    │                    │。          │
 ├──┼──────────┼───┼──────────┼──────────┼──────┤
 │二  │93年10月17日凌晨3 時│乙○○│臺北縣汐止市○○街台│鷹架角36個，價值約1 │經工地人員發│
 │    │25分許              │      │鐵高架工程工地內    │萬8 百元            │現，記下特徵│
 │    │                    │      │                    │                    │、車號報警而│
 │    │                    │      │                    │                    │於同日連同編│
 │    │                    │      │                    │                    │號3 所述竊盜│
 │    │                    │      │                    │                    │犯行一同為警│
 │    │                    │      │                    │                    │查獲。      │
 ├──┼──────────┼───┼──────────┼──────────┼──────┤
 │三  │93年10月17日凌晨4 時│丁○○│臺北縣汐止市○○路保│鋼筋鐵條15支價值2 千│員警接獲編號│
 │    │50分許              │      │長溪整治工程工地    │元                  │2 竊案之報案│
 │    │                    │      │                    │                    │後，於臺北縣│
 │    │                    │      │                    │                    │汐止市○○路│
 │    │                    │      │                    │                    │2 段182 號前│
 │    │                    │      │                    │                    │攔查庚○○騎│
 │    │                    │      │                    │                    │乘機車而查獲│
 │    │                    │      │                    │                    │。          │
 ├──┼──────────┼───┼──────────┼──────────┼──────┤
 │四  │93年11月21日上午6 時│己○○│臺北縣汐止市○○街2 │竹節鋼筋700 公斤，價│工地人員記下│
 │    │50分許              │      │段基隆河整治工程工地│值1 萬元            │庚○○騎乘機│
 │    │                    │      │內                  │                    │車車號、特徵│
 │    │                    │      │                    │                    │報警後，警方│
 │    │                    │      │                    │                    │循線通知蘇建│
 │    │                    │      │                    │                    │豪到案查獲。│
 ├──┼──────────┼───┼──────────┼──────────┼──────┤
 │五  │94年1 月5 日晚間8 時│蘇建呈│臺北縣汐止市○○路3 │鋼筋13支，價值1 千7 │庚○○得手後│
 │    │30許                │      │段701 號五堵貨場建築│百元。              │將贓物載往他│
 │    │                    │      │工程工地內          │                    │處變賣之際，│
 │    │                    │      │                    │                    │為轄區員警發│
 │    │                    │      │                    │                    │現當場查獲。│
 ├──┼──────────┼───┼──────────┼──────────┼──────┤
 │六  │94年2 月3 日晚間7 時│甲○○│臺北縣汐止市○○路保│鋼筋200 公斤，價值2 │庚○○得手後│
 │    │許                  │      │長溪整治工程工地    │千8 百元            │，駕車甫離去│
 │    │                    │      │                    │                    │，即於保長路│
 │    │                    │      │                    │                    │20號前為員警│
 │    │                    │      │                    │                    │發現形跡可疑│
 │    │                    │      │                    │                    │，盤查查獲。│
 ├──┼──────────┼───┼──────────┼──────────┼──────┤
 │七  │94年2 月22日晚間6 時│丁○○│臺北市○○市○○路基│模板支撐架8 支、鋼筋│庚○○得手後│
 │    │40分許              │      │隆河保長坑段整治工程│16支，價值7千5百元  │，欲將贓物載│
 │    │                    │      │工地內              │                    │往基隆市七堵│
 │    │                    │      │                    │                    │區福進廢鐵廠│
 │    │                    │      │                    │                    │廢賣時之際，│
 │    │                    │      │                    │                    │為巡邏員警發│
 │    │                    │      │                    │                    │現可疑，盤查│
 │    │                    │      │                    │                    │查獲。      │
 └──┴──────────┴───┴──────────┴──────────┴──────┘
